【裁判字號】    95,財管,28
【裁判日期】    950324
【裁判案由】    
【裁判全文】
臺灣士林地方法院民事裁定              95年度財管字第28號
聲  請  人  行政院國軍退除役官兵輔導委員會台北市榮民服務
            處
法定代理人  乙○○
被繼承人    甲○○（死亡）
                      生前住臺.
上聲請人聲請變賣被繼承人甲○○遺產事件，本院裁定如下：
    主  文
被繼承人甲○○（男，民國16年8 月23日出生，身分證統一編號
：Ｚ000000000號，生前籍設台北市○○區○○路200 巷75號2 樓
）所有坐落台北市○○區○○段一小段384 地號土地，面積86平
方公尺、權利範圍1/5 、台北市○○區○○段一小段393 地號土
地，面積1 平方公尺、權利範圍1/5 ，及其地上建物10426 建號
，門牌號碼台北市○○區○○路200 巷75號2 樓之建物，面積
54.59 平方公尺（含附屬建物面積），權利範圍全部，准予變賣
。
程序費用由甲○○之遺產負擔。
    理  由
一、本件聲請意旨略以：被繼承人甲○○為退除役官兵，於民國
    91 年2月1 日死亡，聲請人依臺灣地區與大陸地區人民關係
    條例第68條第1 項、退除役官兵死亡無人繼承遺產管理辦法
    第4 條規定為被繼承人甲○○之法定遺產管理人。經聲請人
    聲請准對其繼承人、債權人及受遺贈人為公示催告，期間已
    屆期滿，被繼承人之遺產中僅有如主文所示之不動產，且該
    不動產之93、94年度房屋稅、地價稅均由聲請人墊支，為清
    償該債務，爰聲請准予變賣如主文所示之不動產。
二、經查：本件聲請人主張被繼承人甲○○係退除役官兵，於民
    國91年2 月1 日死亡，其在台並無法定繼承人，聲請人依法
    為其遺產管理人，經聲請本院於以92年度家催字第47號民事
    裁定對被繼承人之大陸地區以外繼承人、債權人及受遺贈人
    為公示催告，期間已屆滿等情，業經本院調閱92年度家催字
    第47號公示催告案卷查明無誤，堪信聲請人之主張為真實。
三、按遺產管理人為清償債權，或交付遺贈物之必要，經親屬會
    議之同意得變賣遺產，又親屬會議不能召開或召開有困難時
    ，依法應經親屬會議處理之事項，由有召集權人聲請法院處
    理之，民法第1179條第2 項及第1132條第2 項定有明文。查
    聲請人為被繼承人甲○○之遺產管理人，為處理遺產，依法
    應經被繼承人甲○○之親屬會議同意，始得變賣遺產，惟因
    甲○○並無民法第1131條所定親屬，無法組成親屬會議，則
    聲請人請求本院准予變賣遺產，即非無據。被繼承人遺產中
    除現金新台幣（下同）27,505元外，另有如主文所示之不動
    產，此有聲請人所提單身亡故榮民明細分類帳、土地及建物
    所有權狀影本在卷足稽。依聲請人所陳報被繼承人所遺留遺
    產中現金僅27,505元，不足給付聲請人墊支之房屋稅、地價
    稅及其他費用總額共計41,201元，是聲請人聲請變賣遺產，
    以清償上開債權，即無不合，應予准許。
四、依非訟事件法第166 條第2 項，裁定如主文。
中    華    民    國    95    年    3     月    24    日
                  家事法庭  法  官  李昆霖
以上正本證明與原本無異。
如對本裁定抗告，應於裁定送達後10日內向本院提出抗告狀。
中    華    民    國    95    年    3     月    24    日
                            書記官  李佳穎


司法院資訊處製作；財團法人民間司法改革基金會備份。
